

Contacto.



+34 604891991



aglt17172110@gmail.com



Enlace a Perfil

Estudios

- 2023 2024 | Factoría F5
 Desarrollador web full stack.

 1000 Horas de Formación.
- 2023 2023 | CDM Formación
 Confección y Publicación de Paginas Web.
 560 horas de formación.
 Nivel de Cualificación grado 2.
- 2020 2020 | Linkedin Learning JavaScript esencial.
 5 horas de formación.
- 2022 2022 | Cruz Roja Española Formacion Basica Institucional.
- 2003 2009 | Universidad Arturo Michelena Licenciado en Psicología Clínica Numero de Federacion: 7469.
 Titulo apostillado por la Haya.
 Titulo en proceso de homologación.

Idiomas

Castellano:

Nativo.

Inglés:

C1, Dominio operativo eficaz. Nivel avanzado.

Alvaro Gonzalez

Desarrollador Web Full-Stack

Sobre mí

Apasionado por la tecnología, las ciencias sociales, el arte, los videojuegos de estrategia y las artes marciales. Tengo más de 15 años de experiencia previa como psicólogo, y actualmente soy desarrollador Web Front-End y Desarrollador Web Full-Stack con Ciberseguridad, con más de mil horas de formación. Busco un sitio donde pueda aportar mi experiencia trabajando en distintos entornos, además de poder seguir profundizando mis conocimientos en el sector tecnológico.

Conocimientos y Stacks

HTML CSS **JAVASCRIPT** MYSOL **MONGODB TYPESCRIPT NODE.JS REACT FIGMA** C++ WORD **EXCEL VISUAL ESTUDIO CODE** MQL4 POSTMAN THUNDERCLIENT **GITHUB TAILWIND**

Experiencia Laboral

2023 - 2024 | Desarrollador Junior Fullstack

dic. 2023 - jun. 2024 · 7 meses Factoria F5 · Jornada Completa Madrid, España

Como desarrollador junior fullstack, trabajé en el frontend y backend de aplicaciones web utilizando HTML, CSS, JavaScript, React, Angular, Node.js y bases de datos. Me encargué de la integración y despliegue continuo (CI/CD) y colaboré en la gestión de servidores en la nube, requiriendo conocimientos básicos en tecnologías web, Git y habilidades blandas como trabajo en equipo y resolución de problemas.

2023 - 2024 | Desarrollador web

dic. 2023 - feb. 2024 · 3 meses Onets · Practica Laboral Madrid, España

Como programador web, diseñé, desarrollé y mantuve sitios y aplicaciones web. Escribí código en HTML, CSS, JavaScript, implementé bases de datos y optimicé la velocidad y seguridad del sitio. Colaboré con diseñadores gráficos para crear una experiencia de usuario atractiva y funcional, y realicé pruebas para asegurar la compatibilidad con diferentes navegadores y dispositivos.

2017-2022 | Psicólogo clínico especializado en salud mental y reinserción social

Compass Group · Jornada completa feb. 2017 - may. 2022 · 5 años 4 meses Santiago, Región Metropolitana de Santiago, Chile

Ejecuté las intervenciones del subprograma de atención psicológica, evaluando psicológicamente a las personas imputadas o condenadas, y generé acciones para atender las problemáticas de salud mental en las que se encontraban los internos, detectando y previniendo situaciones que afectaban su integridad física y mental.